【裁判字號】    92,上訴,1355
【裁判日期】    920924
【裁判案由】    偽造文書等
【裁判全文】
臺灣高等法院臺中分院刑事判決                  九十二年度上訴字第一三五五號
    上  訴  人
    即  自訴人  丙○○
    上  訴  人
    即  自訴人  甲○○
    被      告  乙○○
右上訴人因被告偽造文書案件，不服臺灣臺中地方法院九十二年度自字第一五七號中
華民國九十二年六月二日第一審判決，提起上訴，本院判決如左：
    主      文
上訴駁回。
    理      由
一、自訴意旨詳如附件自訴狀影本所載。
二、按不起訴處分已確定或緩起訴處分期滿未經撤銷者，非有左列情形之一，不得對
    於同一案件再行起訴：（一）、發現新事實或新證據者。（二）、有第四百二十
    條第一項第一款、第二款、第四款或第五款所定得為再審原因之情形者。又曾為
    不起訴處分、撤回起訴或緩起訴期滿未經撤銷，而違背第二百六十條之規定再行
    起訴者，應諭知不受理之判決，刑事訴訟法第二百六十條及第三百零三條第四款
    分別定有明文，而上開規定為自訴程序所準用，同法第三百四十三條亦有明文。
三、查本件上訴人即自訴人（以下簡稱自訴人）丙○○、甲○○自訴被告乙○○之右
    開犯罪事實，前經自訴人丙○○、甲○○向臺灣臺中地方法院檢察署檢察官提出
    告訴，並經該署檢察官實施偵查後，於民國（下同）九十年十月二十九日終結偵
    查而以該署九十年度偵字第二三五二號、九十年度偵字第一四八八四號處分不起
    訴後，該案告訴人丙○○、甲○○不服，向臺灣高等法院臺中分院檢察署聲請再
    議後，經該署檢察長於九十年十二月三十日以九十年度議字第一二七四號命令發
    回續行偵查後，再經臺灣臺中地方法院檢察署檢察官於九十一年八月十二日以該
    署九十一年度偵續字第十五號為不起訴處分確定在案，此有各該不起訴處分書附
    卷足參，並經本院調閱該案件查明無訛在卷，則自訴人丙○○、甲○○自訴被告
    乙○○前揭犯罪事實，前業為不起訴處分確定，已堪認定。又查，依自訴人丙○○、甲○○所提刑事自訴狀，就該同一案件復未舉出有何新事實、新證據或有得
    為再審原因之情形，揆諸上開說明，自不得再行自訴。原審持同一見解，依刑事
    訴訟法第三百四十三條、第二百六十條、第三百零三條第四款及第三百零七條之
    規定，未經言詞辯論而判決本件自訴不受理，核無不合。自訴人上訴意旨如後附
    上訴狀影本，仍執陳詞指摘原審判決不當，為無理由，應予駁回，並不經言詞辯
    論為之。
據上論結，應依刑事訴訟法第三百七十二條、第三百六十八條，判決如主文。
中      華      民      國      九十二     年     九    月    二十四    日
                                臺灣高等法院臺中分院刑事第四庭
                                      審判長法  官  洪  耀  宗
                                            法  官  劉  登  俊
                                            法  官  蕭  錦  鍾
右正本證明與原本無異。
如不服本判決應於收受送達後十日內向本院提出上訴書狀，其未敘述上訴之理由者並
得於提起上訴後十日內向本院補提理由書（均須按他造當事人之人數附繕本）。
                                            書記官  蘇  昭  文
中      華      民      國      九十二   年       九      月   二十五   日
                                                                        Ｉ


司法院資訊處製作；財團法人民間司法改革基金會備份。
